台灣台中地方法院刑事判決　　　　　　　　　　　　九十一年度訴字第二一七號
　　公　訴　人　台灣台中地方法院檢察署檢察官
　　被　　　告　甲○○　男　二.
右列被告因違反槍砲彈藥刀械管制條例等案件，經檢察官提起公訴（九十一年度偵緝
字第六０七號），本院判決如左：
    主  文
甲○○持有第一級毒品，處有期徒刑肆月；扣案第一級毒品海洛因貳包（共計淨重拾
柒點玖捌公克、包裝重壹公克），沒收銷燬之。又共同未經許可，寄藏可發射子彈具
有殺傷力之改造手槍，處有期徒刑壹年柒月，併科罰金新臺幣拾貳萬元，罰金如易服
勞役，以新臺幣玖佰元即銀圓佰元折算壹日；扣案具有殺傷力之改造手槍貳枝（均
含彈匣壹個，槍枝管制編號分別為0000000000及0000000000）
，均沒收。應執行有期徒刑壹年玖月，併科罰金新臺幣拾貳萬元，罰金如易服勞役，
以新臺幣玖佰元即銀圓佰元折算壹日；扣案第一級毒品海洛因貳包（共計淨重拾柒
點玖捌公克、包裝重壹公克），沒收銷燬之；扣案具有殺傷力之改造手槍貳枝（均含
彈匣壹個，槍枝管制編號分別為0000000000及0000000000），
均沒收。
    事  實
一、甲○○前於民國八十九年間，因違反槍砲彈藥刀械管制條例案件，經本院於九十
    年十二月二十九日以八十九年度訴字第二七六二號刑事判決判處有期徒刑四月，
    並科罰金新台幣（下同）八萬元，緩刑二年確定，現仍在緩刑期間。詎其猶不知
    悔改，（一）於九十一年一月三十一日十六時許，在台中市○○區○○路十之十
    四號四樓住處，自一綽號「阿榮」之不詳姓名年籍成年男子處取得第一級毒品海
    洛因二包（共計淨重十七‧九八公克、包裝重一公克）而非法持有之。（二）甲
    ○○另於九十一年一月間某日，在台中縣市某不詳處所，與該綽號「阿榮」之不
    詳姓名年籍成年男子以共同持有及寄藏之犯意聯絡，未經許可，由該綽號「阿榮
    」之不詳姓名年籍成年男子將其所取得具殺傷力之改造手槍二枝（均含彈匣一個
    ，槍枝管制編號0000000000號者，係由仿ＧＬＯＣＫ廠半自動手槍製
    造之金屬玩具手槍更換土造金屬槍管改造而成，另槍枝管制編號0000000
    000號者，係由仿ＢＥＲＥＴＴＡ廠半自動手槍製造之金屬玩具手槍更換土造
    金屬槍管改造而成）中之一，即該槍枝管制編號為0000000000者交付
    與甲○○而委託其代為寄藏，甲○○持有後，隨即將之寄藏於台中市○區○○○
    路二段一七五號旁，並於同日由甲○○搭載該綽號「阿榮」之不詳姓名年籍成年
    男子持前揭另一槍枝管制編號為0000000000之具殺傷力改造手槍，至
    台中市○村路○段一０九巷二號旁，由該綽號「阿榮」之不詳姓名年籍成年男子
    將其所持有之上開槍枝藏放該處。嗣於九十一年一月三十一日二十二時許，在台
    中市○○路與立德東街口，為警當場查獲甲○○持有前揭（一）所示第一級毒品
    海洛因二包，並將甲○○帶至台中市警察局第三分局勤工派出所詢問時，甲○○
    始自首尚有前開（二）所示寄藏具殺傷力改造手槍二枝之行為，而表示願接受裁
    判之意，並報繳而於同日二十三時及二十三時三十分許，帶同警員至上開二址當
    場扣得前開具殺傷力改造手槍二枝（另所扣得子彈共計四顆均不具殺傷力，尚難
    認甲○○此亦涉有未經許可寄藏子彈之行為）。
二、案經台中市警察局第三分局報請台灣台中地方法院檢察署檢察官偵查起訴。
    理  由
一、訊據被告甲○○坦承有前揭事實欄一之（一）所示持有第一級毒品海洛因之行為
    ，及關於如事實欄一之（二）所示帶同警員至上開二址查獲扣案具殺傷力改造手
    槍二枝之事實，惟關於如事實欄一之（二）所示部分，則矢口否認有何持有及寄
    藏扣案二枝改造手槍之行為，並辯稱：扣案二枝改造手槍係其為警查獲持有第一
    級毒品海洛因之行為後，因尚有另一名友人蕭希孟同時遭查獲，警員表示若能交
    出槍彈，可釋放該名友人蕭希孟，其才以警察所提供電話聯絡一不詳姓名年籍販
    售槍彈之人，並以電話聯絡友人古偉琪代為交付購買槍彈之價金三萬元，由該販
    售槍彈之人持往台中市○區○○○路二段一七五號旁，其再帶同警員前往查獲，
    回到警局後，因警員又表示其前已因毒品案件經裁定強制戒治後，又經停止戒治
    而付保護管束中，其擔心遭驗尿將被撤銷停止戒治，才又答應警員願意提供第二
    枝改造手槍以讓其不用驗尿，並再以電話聯絡友人古偉琪代為交付六萬元之價金
    ，亦向同一販售槍彈之不詳姓名年籍成年人所購買，由該人持往藏放於台中市○
    村路○段一０九巷二號旁，其並無持有或寄藏各該改造手槍之行為云云。經查：
（一）關於如事實欄一之（一）所示部分，被告已供稱係該綽號「阿榮」之不詳姓名
      年籍成年男子所寄放，其持有後並無加以施用之意思，且被告為警查獲時所採
      集尿液經送驗結果，亦無嗎啡陽性反應，有台中市衛生局煙毒尿液檢驗成績書
      一份附卷可稽，足見被告供稱僅係單純持有上開扣案第一級毒品海洛因二包一
      節，應屬實在；此外，扣案毒品二包經送驗結果，確為第一級毒品海洛因（共
      計淨重十七‧九八公克、包裝重一公克），亦有法務部調查局鑑定通知書一份
      在卷可資佐證；是此部分事證已臻明確，被告上開持有第一級毒品海洛因之犯
      行，洵堪認定。
（二）關於如事實欄一之（二）所示部分，業據被告於警詢時及偵查中均一致供稱：
      上開改造手槍二枝係為警查獲當日該綽號「阿榮」之不詳姓名年籍成年男子所
      留下，其中之一經該人表明要其代為處理後，由其本人寄藏於前揭建國北路址
      ，另一枝則由其搭載該綽號「阿榮」之不詳姓名年籍成年男子持往前開美村路
      址寄藏之，且被告於本案偵查中因經傳拘未到庭而於九十一年七月二十八日通
      緝到案後，在九十一年八月十五日偵查訊問中仍明確供陳：係一綽號「阿豐」
      之不詳姓名年籍成年男子要其載往藏匿，且係於同一日所藏放，經訊以為何前
      所稱該不詳姓名年籍男子係綽號「阿榮」，被告即補稱：因時隔已久才忘記該
      人名字，且以被告與該人相識僅月餘，迄今並未能提出該人詳細姓名、住址等
      資料以供查證，可見其二人相識甚淺之情形，被告對該人綽號為何縱有誤記，
      亦難認有何違情之處；而就寄藏時間，被告此時雖改稱應係查獲前半個月所為
      ，惟就扣案二枝改造手槍係其與該人所藏放，且係其主動帶同警員前往扣得等
      情仍與前所供述情節一致，若如被告所稱，係因警員告知偵查中應附和警詢時
      之供述較能准予具保，其迄九十一年七月二十八日通緝到案後既已送強制戒治
      中，其於九十一年八月十五日偵查中何以仍絲毫未曾提及有何係警員要求其購
      買槍枝之情事，迄本院審理中始改稱係警員要求其向他人買槍後置放上開二址
      而前往查獲云云，其所辯是否屬實，即有疑問；況且，斯時查獲被告之警員林
      家豐於偵查中已到庭結證稱：當日在查獲處先查獲被告持有第一級毒品海洛因
      ，將其帶回警局後被告才供出扣案二枝改造手槍來源，並供稱一為「阿榮」之
      不詳姓名年籍成年男子所寄放，一則為其搭載該人前往藏放等語，而觀諸被告
  為警查獲時仍有採集其尿液送驗，有前揭台中市衛生局煙毒尿液檢驗成績書及
      委託驗尿液代號與真實姓名對照表各一份在卷可參，並無被告所稱交出扣案改
      造手槍即毋庸驗尿之情形；再參以被告前於八十九年間，即曾因違反槍砲彈藥
      刀械管制條例案件，經本院於九十年十二月二十九日以八十九年度訴字第二七
      六二號刑事判決判處有期徒刑四月，併科罰金八萬元，緩刑二年確定，有台灣
      高等法院被告全國前案紀錄表、台灣台中地方法院檢察署刑案資料查註紀錄表
      各一份可參，其對自白有本案如事實欄一之（二）所示犯行，將因之涉有違反
      槍砲彈藥刀械管制條例之罪嫌，且該罪責顯然較所涉犯施用或持有毒品案件罪
      責為重一節自應知情，縱使其另一友人蕭希孟同時為警查獲，惟該友人既無任
      何涉有犯罪等具體事證，被告更無甘冒自己遭追訴較重罪嫌而仍願依警員指示
      為前開不實供述之理；況且，被告謂查獲當日與一不詳姓名年籍販售扣案槍枝
      之人係以電話先聯絡買槍事宜，惟對自己所用以聯絡之行動電話號碼為何，卻
      稱係使用易付卡，詳細號碼已不記得，對其能當場立即覓得且願意在甚短期間
      內代為籌措共九萬元以為其代付購買槍枝價金，顯有相當情誼之友人古偉琪聯
      繫電話部分，被告亦陳稱不記得，其所稱能當場以電話聯繫上開事宜，並覓得
      友人代為交付價金云云，更難採信；加以，被告自陳當時從聯繫購買第一枝扣
      案改造手槍迄帶同警員前往查獲時止，約需時二小時，購買迄查獲扣案第二枝
      改造手槍之時間則約一至二小時云云，然被告於當日二十二時許在台中市○區
      ○○路與立德東街口查獲被告持有第一級毒品海洛因後，迄二十三時許即帶同
      警員前往台中市○區○○○路二段一七五號旁查獲扣案槍枝管制編號0000
      000000之改造手槍，隨即於二十三時三十分許，即再至台中市○區○村
      路○段一０九巷二號旁扣得另一槍枝管之編號0000000000之改造手
      槍，迄二十四時許前即完成上開搜索押程序，而於當日二十三時五十分許回台
      中市警察局第三分局勤工派出所製作偵訊調查筆錄，有搜索扣押筆錄、偵訊調
      查筆錄、搜索經過及結果陳報書各一份及查獲改造手槍之現場照片九張在卷可
      考，以上開先後查獲扣案改造手槍二枝共計花費時間係在二小時內，且前後寄
      藏於不同地點之扣案槍枝二枝獲案時間更相隔約僅半小時，更難認有何如被告
      所稱係分別二次均聯繫購槍並等候其友人交付價金後再前往查獲等，如此須費
      時甚久之情形，綜上所述，已可見被告於審理中翻異前詞，顯圖飾卸，並無足
      採，其另聲請訊問證人蕭希孟、古偉琪之部分，本院亦認已無傳訊之必要，附
      此敘明。又被告自承至台中市○區○村路○段一０九巷二號旁藏放槍枝時，係
      由其搭載該綽號「阿榮」之不詳姓名年即成年男子前往，其於偵查中雖又稱係
      該人所藏放，與其無涉云云，然其既有目睹該人藏放槍枝地點等情，且其復稱
      另一枝扣案槍枝為該人於同一日交付其持有後，由被告本人加以寄藏，仍足見
      其與該綽號「阿榮」之不詳姓名年即成年男子間，就扣案二枝改造手槍如何藏
      放一節彼此應有犯意聯絡，並為上開行為之分擔。此外，扣案改造手槍二枝經
      送請內政部警政署刑事警察局鑑定結果，認獲案槍枝管制編號0000000
      000號改造九０手槍一枝，係由仿ＧＬＯＣＫ廠半自動手槍製造之金屬玩具
      手槍，更換土造金屬槍管改造而成之改造手槍，其具完整之裝填、閉鎖和擊發
      裝置，機械性能良好且擊發功能正常，可供擊發適用子彈使用，認具殺傷力；
      獲案槍枝管制編號0000000000號改造九０手槍一枝，係由仿ＢＥＲ
      ＥＴＴＡ廠半自動手槍製造之金屬玩具手槍，更換土造金屬槍管改造而成之改
      造手槍，其具完整之裝填、閉鎖和擊發裝置，機械性能良好且擊發功能正常，
      可供擊發適用子彈使用，認具殺傷力，亦有內政部警政署刑事警察局九十一年
      二月二十七日刑鑑字第０九一００二七九六七號函文一份在卷可資佐證，是被
      告如事實欄一之（二）所示犯行部分，亦堪認定。
二、查被告如事實欄一之（一）所示持有第一級毒品海洛因之行為，及如事實欄一之
    （二）所示寄藏及持有各該扣案具殺傷力改造手槍二枝於前開二址之行為，核分
    別係犯毒品危害防制條例第第十一條第一項之持有第一級毒品罪，及槍砲彈藥刀
    械管制條例第十一條第四項之未經許可寄藏具有殺傷力之槍枝罪。再寄藏行為本
    質上包括持有行為，被告以寄藏之意思而持有前述扣案槍枝管制編號00000
    00000號具殺傷力改造手槍之部分，其持有槍枝之行為，為寄藏之當然結果
    ，應不另論罪；又關於被告搭載綽號「阿榮」之不詳姓名年籍成年男子將前揭槍
    枝管制編號為0000000000之具殺傷力改造手槍，藏放於台中市○村路
    ○段一０九巷二號旁之部分，因此槍枝均由該綽號「阿榮」之不詳姓名年籍成年
    男子持有中，其加以藏放之行為仍屬其持有行為之部分，被告與之共同覓得藏放
    處所應屬與該人共同持有之行為，且為前揭寄藏另一枝扣案具殺傷力改造手槍之
    行為所吸收，爰不另論罪。公訴意旨於犯罪事實欄已敘明被告有上開寄藏之行為
    ，其於證據並所犯法條欄則僅論以未經許可持有槍枝之罪嫌，容有未洽，且此持
    有行為既為寄藏行為之當然結果，本院仍得就此寄藏行為併與審理之。被告與該
    綽號「阿榮」之不詳姓名年籍成年男子間，就如事實欄一之（二）所示被告寄藏
    前開扣案槍枝管制編號0000000000號具殺傷力改造手槍者，因該槍枝
    業已脫離該綽號「阿榮」之不詳姓名年籍成年男子持有而交付與被告後，由該人
    委託被告另行寄藏，其二人間就此寄藏行為仍應論以共同正犯。又依槍砲彈藥刀
    械管制條例第十八條第一項前段規定，犯本條例之罪自首，並報繳其持有之全部
    槍砲、彈藥、刀械者，減輕或免除其刑，而本案被告前為警查獲時，僅發覺其持
    有第一級毒品海洛因之行為，係被告主動告知尚有如事實欄一之（二）所示行為
    ，業據證人即當時查獲之警員林家豐於偵查中證述在卷，足見被告係於此部分犯
    行未被發覺前即自首而表明願接受裁判之意，並報繳而扣得前開具殺傷力改造手
    槍二枝，自應依上開規定減輕其刑。被告所犯上開二罪間，犯意個別，行為互殊
    ，應予分論併罰。爰分別審酌被告前於八十九年間，因違反槍砲彈藥刀械管制條
    例案件，經本院於九十年十二月二十九日以八十九年度訴字第二七六二號刑事判
    決判處有期徒刑四月，併科罰金八萬元，緩刑二年確定，現仍在緩刑期間，有台
    灣高等法院被告全國前案紀錄表、台灣台中地方法院檢察署刑案資料查註紀錄表
    各一份可查，素行非佳，關於如事實欄一之（二）所示部分，其迄本院審理中並
    翻異前詞，未能坦承犯行，且未經許可寄藏改造手槍，對社會治安足以造成重大
    影響，惡性非輕，惟如事實欄一之（一）所示部分，被告已坦承犯行，及其受託
    寄藏持有上開改造手槍之期間非長，並未以之作為犯罪工具，及其犯罪動機、目
    的等一切情狀，量處如主文所示之刑，就寄藏具殺傷力改造手槍犯行而諭知併科
    罰金之部分，並諭知易服勞役之折算標準，及定其應執行刑，以示懲儆。
三、至於扣案毒品二包為海洛因（共計淨重十七‧九八公克、包裝重一公克），有法
    務部調查局鑑定通知書一份在卷可按，應依毒品危害防制條例第十八條第一項前
    段規定，宣告沒收銷燬之。另扣案具殺傷力之改造手槍二枝（均含彈匣一個，槍
    枝管制編號0000000000號者，係由仿ＧＬＯＣＫ廠半自動手槍製造之
    金屬玩具手槍更換土造金屬槍管改造而成，另槍枝管制編號000000000
    0號者，係由仿ＢＥＲＥＴＴＡ廠半自動手槍製造之金屬玩具手槍更換土造金屬
    槍管改造而成），均屬違禁物，應依刑法第三十八條第一項第一款之規定宣告沒
    收。
據上論斷，應依刑事訴訟法第二百九十九條第一項前段，毒品危害防制條例第十一條
第一項、第十八條第一項前段，槍砲彈藥刀械管制條例第十一條第四項、第十八條第
一項前段，刑法第十一條前段、第二十八條、第五十一條第五款、第四十二條第二項
、第三十八條第一項第一款，罰金罰鍰提高標準條例第二條，判決如主文。
中      華      民      國    九十一    年     十二     月    二十六    日
                              臺灣臺中地方法院刑事第一庭
                                法  官  林  麗  真
右正本證明與原本無異。
如不服本判決，應於送達後十日內向本院提出上訴狀（須附繕本），上訴於台灣高等
法院台中分院。
                                書記官
中      華      民      國    九十一    年     十二     月    二十六    日
附錄本案論罪科刑法條全文：
毒品危害防制條例第十一條
持有第一級毒品者，處三年以下有期徒刑、拘役或新台幣五萬元以下罰金
。
持有第二級毒品者，處二年以下有期徒刑、拘役或新台幣三萬元以下罰金
。
持有專供製造或施用毒品之器具者，處一年以下有期徒刑、拘役或新台幣
一萬元以下罰金。
槍砲彈藥刀械管制條例第十一條
未經許可，製造、販賣或運輸第四條第一項第一款所稱其他可發射金屬或
子彈具有殺傷力之各式槍砲者，處五年以上有期徒刑，併科新臺幣一千萬
元以下罰金。
未經許可，轉讓、出租或出借前項所列槍砲者，處三年以上十年以下有期
徒刑，併科新臺幣七百萬元以下罰金。
意圖供自己或他人犯罪之用，而犯前二項之罪者，處無期徒刑或七年以上
有期徒刑，併科新臺幣一千萬元以下罰金。
未經許可，持有、寄藏或意圖販賣而陳列第一項所列槍砲者，處一年以上
七年以下有期徒刑，併科新臺幣七百萬元以下罰金。
第一項至第三項之未遂犯罰之。
